最　高　行　政　法　院　裁　定
　　　　　　　　　　　　　　　　　　 94年度裁字第02475號
上　訴　人　乙○○
訴訟代理人　姚念林律師
被 上訴 人　國防部
代　表　人　甲　○
訴訟代理人　徐克銘律師
上列當事人間因慰助金事件，上訴人對於中華民國93年5月6日臺
北高等行政法院92年度訴字第3907號判決，提起上訴，本院裁定
如下：
　　主  文
上訴駁回。
上訴審訴訟費用由上訴人負擔。
　　理  由
一、按對於高等行政法院判決上訴，非以其違背法令為理由，不
　　得為之，行政訴訟法第242條定有明文。是對於高等行政法
　　院判決上訴，若未具體說明原判決違背何項法令、不適用或
　　如何適用不當之具體情事，即非主張原判決違背法令以為上
　　訴理由，其上訴不應准許。
三、上訴意旨略謂：按原審法院91年度訴字第4957號裁定意旨，
    系爭慰助金之核發，乃被上訴人基於預算案（措施性法律）
    就慰助金事件所為單方公權力行為，而對外直接發生給付慰
    助金之核定效果，上訴人等人受領慰助金數額之計算，亦係
    基於該核定慰助金行政處分之內容，故系爭慰助金之核發係
    一行政處分，實無庸置疑。而該行政處分之性質，應屬混合
    效力處分，上訴人雖獲得4個月慰助金，卻喪失1年8個月之
    慰助金，並非單純之授益處分，退步言之，縱認定為單純之
    授益處分，依學者見解，仍得依法救濟。從而上訴人對於被
    上訴人所發放之慰助金之計算有所爭執，於行政訴訟階段，
    提起行政訴訟法第5條之課予義務訴訟，再合併提起一般給
    付訴訟，應屬適法。其次，上訴人在懲戒期間內不論休職或
    退伍，都與同案其餘人員一樣承受相同的拘束及不利之法律
    效果，被上訴人依該「專案實質慰助」僅核發上訴人4個月
    慰助金，其行為顯有違行政程序法第6條、第7條第1款、第8
    條之規定。再者，軍事統帥權之內涵眾多，而為什麼人民對
    於軍事統帥權必定無任何公法上請求權之法律見解，原審均
    未論述，已有判決不備理由之違法；且總統既已批示准予實
    質慰助，則對於該慰助金，上訴人自享有公法上之給付請求
    權。該總統之「軍事統帥權」既已具體、且落實為慰助金之
    補償，已非屬總統權核心領域之範圍，乃屬國防部之行政行
    為，國防部就其命令之相關後續行政行為，自負有依法行政
    之機關義務，司法亦得予以審查；此外，慰助金之內容不僅
    應計入有形之薪資損害，更寓有無形損害賠償之意，而對於
    受懲戒處分之不名譽，本應受有補償，縱使慰助金與退伍金
    不應重複領取，則至少應補足上訴人受休職2年期間慰助金
    與退伍金之差額，被上訴人因上訴人退伍即完全拒絕上訴人
    之主張，認事用法自有違誤，亦不符平等原則等語。
三、本院按上訴論旨除一再主張被上訴人有關「防彈頭盔案」慰
    問金發放違誤，惟對於原判決違背何項法令、不適用或如何
    適用不當之情事並未具體表明，泛言其依行政訴訟法第5條
    提起課予義務訴訟合併提起一般給付訴訟，應屬適法云云，
    依首開規定及說明，其上訴為不合法，應予駁回。
四、依行政訴訟法第249條第1項前段、第104條、民事訴訟法第
    95條、第78條，裁定如主文。
中　　華　　民　　國　　94　　年　　11　　月　　17　　日
                  第二庭審判長法  官　廖　政　雄
                              法  官　林　清　祥
                              法  官　鍾　耀　光
                              法  官　姜　仁　脩
                              法  官　胡  國  棟
以  上  正  本  證  明  與  原  本  無  異
中　　華　　民　　國　　94　　年　　11　　月　　17　　日
　　　　　　　　　　　　　　　書記官　張　雅　琴
